JOÃO PAULO CERCAL Munique, Alemanha

www.linkedin.com/in/jpcercal www.github.com/jpcercal

Perfil

Sou ZCPE (Zend Certified PHP Engineer) familizarizado com o modelo ágil de desenvolvimento de software. Trabalho com PHP desde 2009, apaixonado por open-source, padrões, testes e código bem escrito. Sempre buscando melhores práticas, novas tecnologias e metodologias para melhorar meu fluxo de trabalho e trazer retorno além do esperado para o projeto e para o meu cliente.

Skills

Docker

Doctrine

Linguagens, Ferramentas e Tecnologias

Angular	■ Git	Laravel
Apache	Grunt	Less
CSS	HTML	Linux
Devops	Java	MySQL

jQuery

Javascript

- NginxOSX
- PHP
- PHPUnit
- Sass
- Silex
- SVN
- Symfony
- TwitterBootstrap
- Vagrant
- Windows
- Wordpress
- Zend

Experiência Profissional

FlixBus Desenvolvedor PHP Sênior

Atualmente

- Alterando a vida de aproximadamente um bilhão de pessoas que se deslocam, utilizando os finais de semana, criando relacionamentos, visitando parentes e descobrindo o mundo;
- Melhoramos o tempo de resposta do carrinho de compras em quase 70% extraindo o código do sistema legado para uma nova arquitetura orientada a micro-serviços;
- Voluntário para ser facilitador em cerimônias ágeis como retrospectiva e spring review;
- Responsável pela tomada de decisões em uma perspectiva técnica em nosso time.

NeoGrid

Desenvolvedor PHP Sênior

2015 - 2017

- Desenvolvi uma aplicação web utilizando Material Design e AngularJS para o front-end e Silex para o back-end que automatizou todo o processo de venda da solução WebEDI;
- Implementei melhorias, realizei correções de bugs e fiz integrações entre as soluções existentes utilizando APIs REST;
- Adicionei e configurei o Vagrant para que a equipe pudesse utilizá-lo afim de trabalharmos com ambientes idênticos ao de produção;
- Evangelista de boas práticas de programação seguindo as PSRs existentes e implementando testes unitários nos projetos:
- Referência na equipe para projetos escritos em PHP e AngularJS.

Humantech

Desenvolvedor PHP

2015 - 2015

- Liderei o grupo (cinco pessoas) como subgerente da área de desenvolvimento quando o responsável pela área não estava presente;
- Implementei testes unitários em partes críticas dos projetos, reduzindo consideravelmente a quantidade de bugs e aumentando a qualidade dos projetos;
- Criamos uma plataforma de ensino utilizando os conceitos de gamificação.

A2C

Desenvolvedor PHP

resultou em três vezes mais acessos ao portal em poucos meses;

- Criamos um sistema para monitorar a reputação dos candidados à presidência da república nas mídias sociais, isto trouxe ainda mais visibilidade na mídia para a Agência;
- Referência na equipe para projetos escritos em Symfony 2;
- Responsável por gerenciar os serviços da Amazon Web Services EC2, RDS e S3.

Educação

UNISOCIESC

Bacharelado em Sistemas de Informação

2011 - 2014

- Eleito o melhor aluno do curso;
- TCC utilizado até hoje pelos profissionais que estudam para o título ZCPE, o projeto é de código aberto e está disponível no GitHub, a hospedagem do projeto está sendo patrocinada pela "DigitalOcean".